Inventaris van het archief van het bestuur van het Bisdom Rotterdam, (1842) 1956-1970 (1995)
Nationaal Archief, Den Haag
Bestuur van het Bisdom Rotterdam
Bisdom Rotterdam / Bestuur
oudste stuk - jongste stuk: 1842-1995
merendeel 1956-1970
35621
1106 inventarisnummers; 10,90 meter
Normale geschreven, getypte en gedrukte documenten, geen bijzondere handschriften.
Nationaal Archief, Den Haag
Bisdom Rotterdam
Dit deel-archief vormt een aanvulling op het hoofdarchief van het bisdom vanaf circa 1850. Het merendeel van de stukken van deze aanvulling dateert uit de jaren 1956-1970, opgemaakt of ontvangen door de bisschop en de vicaris-generaal. Daarnaast bevat dit gedeelte ook stukken van oudere datum, namelijk gevormd door het bisdom Haarlem, waarvan het bisdom Rotterdam tot 1956 deel uitmaakte. In de afdeling Algemeen berusten het liber memorialis en de analecta van het bisdom. De afdeling Bijzonder bevat stukken over de organisatie (functionarissen, instellingen, bezittingen en financiën), naast stukken over de taakuitoefening: godsdienstige en pastorale zorg, maaatschappelijke zorg, onderwijs (dossiers over scholen, alfabetisch per plaats geordend). Ook bevat het archief een omvangrijk dossier over de bedevaartsplaats van de martelaren van Gorcum te Brielle.
Archiefvorming
Geschiedenis van het archiefbeheer
De verwerving van het archief
Het archief is voor langere tijd in beheer, niet in eigendom verkregen.
Inhoud en structuur van het archief
Inhoud
Het bestand vormt een aanvulling op de bestanden die in 1971 en 1990 aan het ARA in bruikleen zijn gegeven.
De hoofdmoot van de stukken dateert uit de jaren 1956-1970, de ambtsperiode van bisschop M.A. Jansen. De stukken zijn opgemaakt of ontvangen door de bisschop en zijn vicaris-generaal, A.C. Schaaper, en behoren tot het bestuursarchief van het bisdom Rotterdam.
Selectie en vernietiging
Selectie is toegepast in die zin dat dubbelen, kasbescheiden en een grote hoeveelheid documentatie van instellingen (jaarverslagen, folders, reclamemateriaal e.d.) verwijderd werden. Hierdoor is de omvang van ongeveer 40 m' teruggebracht tot 12,4 m'.
Ordening van het archief
Bij de ordening van de stukken is primair uitgegaan van de taken van het bisschopsambt. Daarbij is een onderscheid gemaakt tussen stukken met betrekking tot het bisdom als organisatie en de feitelijke taakuitoefening.
Aanwijzingen voor de gebruiker
Openbaarheidsbeperkingen
Deels openbaar, deels beperkt openbaar (B). Voor raadpleging van stukken, jonger dan 50 jaar, is schriftelijke toestemming vereist van de eigenaar.
Materiële beperkingen
Het archief kent geen beperkingen voor het raadplegen van stukken als gevolg van slechte materiële staat
Aanvraaginstructie
Openbare archiefstukken kunnen online worden aangevraagd en gereserveerd. U kunt dit ook via de terminals in de studiezaal van het Nationaal Archief doen. Om te kunnen reserveren dient u de volgende stappen te volgen:
U maakt een profiel aan op www.gahetna.nl, en logt vervolgens in
Via de archiefinventaris (alleen de beschrijvingen met rode nummers) selecteert u het gewenste archiefstuk door op de knop 'Reserveren' te klikken
In het volgende scherm geeft u aan op welke dag u het archiefstuk wilt inzien
Indien u zich bevindt in de studiezaal en een tafelnummer heeft ontvangen kunt u dit nummer vermelden. Als u geen tafelnummer heeft kunt u tafelnummer 777 laten staan
Vervolgens bevestigt u uw reservering door deze te versturen.
Verwant materiaal
Beschikbaarheid van kopieën
Inventarisnummers van dit archief zijn niet in kopievorm beschikbaar
Verwante archieven
Ontbrekende stukken, zoals bijvoorbeeld die betreffende Vaticanum II, bevinden zich veelal in de bestanden die al bij het Nationaal Archief zijn, zoals de toegangsnrs. 3.18.01.01; 3.18.01.02 en 3.18.82.
De serie persoonsdossiers van overleden bisdompriesters, circa 3,5 m', waarin zich ook het dossier van bisschop Jansen bevindt, bleef op het bisdombureau.
Beschrijving van de series en archiefbestanddelen
- Stukken van algemene aard, I.
  - Liber memorialis., 1-3; 3 delen
    - 1956 - 1966 oktober 14, 1
    - 1966 - 1976, 2
      Openbaarheid beperkt tot 01-01-2027
    - 1977 - 1983 oktober 14, 3
      Openbaarheid beperkt tot 01-01-2034
  - Analecta voor het bisdom Rotterdam., 1957/1971; 4-17; 14 delen
    jaargang 1970 ontbreekt
    - 1957, 4
    - 1958, 5
    - 1979, 6
      Openbaarheid beperkt tot 01-01-2030
    - 1960, 7
    - 1961, 8
    - 1962, 9
    - 1963, 10
    - 1964, 11
    - 1965, 12
    - 1966, 13
    - 1967, 14
    - 1968, 15
    - 1969, 16
      Openbaarheid beperkt tot 01-01-2020
    - 1971, 17
      Openbaarheid beperkt tot 01-01-2022
  - Bisschoppelijke brieven van de bisschop van Rotterdam, 1956, 1958-1960, 1962-1965, 1967-1971; 18; 1 omslag
  - Bisschoppelijke brieven van de Nederlandse bisschoppen. Met bijlagen., 1957-1970; 19; 1 omslag
    Openbaarheid beperkt tot 01-01-2021
  - Stukken betreffende door de bisschop gehouden preken, toespraken, interviews en radio-overwegingen, 1961, 1965, 1967-1970; 20; 1 omslag
- Stukken betreffende bijzondere onderwerpen, II.
  - ORGANISATIE, A.
    - Oprichting en reorganisatie, 1.
      - Stukken betreffende de oprichting van de bisdommen Rotterdam en Groningen, 1955-1956; 21; 1 omslag
      - Koninklijk besluit strekkende tot het geschikt verklaren van de gemeente Rotterdam als vestigingsplaats van de bisschop. Met bijlagen., 1956; 22; 1omslag
      - Apostolische breve waarbij het bisdom onder het patronaat wordt gesteld van de H. Laurentius Martelaar. Met bijlagen., 1956; 23; 1 omslag
      - Stukken betreffende het wapen en de vlag van het bisdom, 1961,1964; 24; 1 omslag
      - Stukken betreffende een artikel door het KASKI voor de Analecta van het bisdom t.g.v. van het eerste lustrum van het bisdom, 1961; 25; 1 omslag
      - Stukken betreffende een publicatie van het KASKI over de organisatiestructuur van het bisdom, 1961-1962; 26; 1 omslag
      - Stukken betreffende de reorganisatie van de bestuursstructuur van het bisdom, 1967-1969; 27; 1 omslag
      - Stukken van de reorganisatiecommissie betreffende de bestuursstructuur van het bisdom, 1967-1968; 28; 1 omslag
    - Bezittingen, financieel beheer en benodigdheden, 2.
      - Rapport van scheiding en deling van het vermogen van het bisdom Haarlem. Met bijlagen, 1956-1957; 29; 1 omslag
      - Accountantsrapporten betreffende de controle van de financiële administratie en de jaarstukken over de periode 1956-1971., 30-31; 2 pakken
        - 1956-1963, 30
        - 1964-1971, 31
      - Financiële jaarverslagen over de periode 1966-1968., 32; 1 omslag
      - Stukken betreffende de reorganisatie van de kerkelijke financiering in het bisdom, 1964-1972; 33-34; 2 pakken
        - 1964-1970, 33
        - 1970-1972, 34
          Openbaarheid beperkt tot 01-01-2023
      - Akte van altaarprivilegie voor de bisschoppelijke huiskapel, 1958; 35; 1 stuk
        2 exemplaren
    - Lichamen, organen, instellingen en functionarissen, 3.
      - Bisschop, 3.1
        Stukken betreffende bisschop M.A. Jansen worden in diens persoonsdossier bewaard op het bisdombureau Kon. Emmaplein 3 te Rotterdam
        - Bisschoppelijke faculteiten, 1956-1969; 36; 1 omslag
        - Stukken betreffende het ad liminabezoek en het vijfjaarlijks verslag door de bisschop aan de paus, 1957, 1961, 1962; 37; 1 omslag
        - Advies van de commissie voorbereiding bisschopsbenoeming in het bisdom Rotterdam. Met bijlagen., 1969; 38
        - "Profiel van een bisschop"; rapport van de commissie "Verwijderde Voorbereiding" betreffende resultaten van de meningspeiling verricht in het bisdom Rotterdam in opdracht van de Diocesane Pastorale Raad met het oog op de voordracht van een nieuwe bisschop, 1970; 39; 1 stuk
      - Overige functionarissen, 3.2
        - Stukken betreffende de benoeming van een bisschoppelijk kloostervisitator c.q. bisschoppelijk gedelegeerde voor religieuzen, 1957, 1966-1969; 40; 1 omslag
        - Stukken betreffende benoeming en ontslag van de bisschoppelijk gedelegeerde voor de oecumene in het bisdom, 41; 1 omslag
        - Brief van de Situeringscommissie van het bisdom betreffende de taaksomschrijving van een bisschoppelijk benoemingen-assistent. Met bijlage., 1968; 42; 1 omslag
      - Diocesane instellingen, diensten, commissies en werkgroepen, 3.3
        - Kerkelijke rechtbank, 3.3.1
          - Stukken betreffende de kerkelijke rechtbank, 1956-1970., 43-44; 2 omslagen
            - niet gespecificeerd, 43
            - niet gespecificeerd, 44
        - Seminaries, 3.3.2
          - Stoutenburg
            - Stukken betreffende de vestiging van het klein-seminarie in het klooster Stoutenburg te Amersfoort, 1956-1962; 45; 1 omslag
          - Leeuwenhorst
          - Voorbereidingen en financiering
            - Brief door de bisschop aan N. Ruyven waarbij deze de opdracht krijgt de oprichting van het seminarie voor te bereiden. Afschrift., 1956; 46; 1 stuk
            - Stukken betreffende de diocesane actie voor de bouw van het seminarie, 1957; 47; 1 omslag
            - Stukken betreffende de opbrengsten van de diocesane seminarie-actie en collecten van seminariezondag., 1957-1963; 48; 1 pak
          - Bouw en inrichting
            - Ingekomen stukken en afschriften van uitgaande stukken van N. van Ruyven, regent van het klein-seminarie, betreffende de bouw en inrichting van het seminarie, 1955-1962; 49; 1 pak
            - Bestek 180 van het klein-seminarie. Met bijlagen., 1957; 50; 1 pak
            - Stukken betreffende het seminariecomité, de financiële adviescommissie en de materialencommissie, 1957-1961; 51; 1 omslag
            - Stukken betreffende de aanbesteding van de bouw aan de firma Gebr. Struycken te Tilburg, 1958; 52; 1 omslag
            - Stukken betreffende het leggen van de eerste steen van het seminarie, 1959; 53; 1 omslag
            - Stukken betreffende de luidklokken voor de toren van het seminarie, 1961-1962; 54; 1 omslag
            - Stukken betreffende de bouw van het orgel voor de kapel van het seminarie, 1958-1959, 1962-1963; 55; 1 omslag
            - Afschrift van een brief van J. Groot aan Kranendonk betreffende de inrichting van de kapel. Met bijlage., 1960; 56; 1 omslag
            - Brief door N. van Ruyven betreffende het schetsontwerp voor de bisschopszetel in de kapel. Met bijlage., 1961; 57; 1 omslag
          - Oprichting en opheffing
            - Stukken betreffende de rechtspersoon van het seminarie en het gymnasium, 1958-1960; 58; 1 omslag
            - Stukken betreffende de canonieke oprichting van het seminarie, 1961; 59; 1 omslag
            - Stukken betreffende de kerkwijding en altaarconsecratie b.g.v. de opening van het seminarie, 1961; 60; 1 omslag
            - Stukken betreffende de omzetting van het klein-seminarie in een diocesaan college, 1966-1968; 61; 1 omslag
          - Bestuur
            - Stukken betreffende het statuut voor de leiding van het seminarie, 1960-1961; 62; 1 omslag
            - Stukken betreffende benoeming en ontslag van de regenten, 1961,1963; 63; 1 omslag
            - Stukken betreffende het college provisores in spiritualibus et temporalibus, 1961-1963, 1966-1967; 64; 1 omslag
            - Stukken betreffende benoeming en ontslag van de leiding en leraren van het seminarie c.q. diocesaan college Leeuwenhorst, 1964, 1966-1968; 65; 1 omslag
          - Gymnasium
            - Stukken betreffende de oprichting van een gymnasium aan het klein-seminarie, alsmede de erkenning en subsidiëring door het rijk, 1958-1962; 66; 1 omslag
              zie ook nr. 58
            - Stukken betreffende benoeming en ontslag van bestuursleden van de Stichting R.K. Gymnasium van het R.K. Seminarie te Noordwijkerhout, 1958, 1962; 67; 1 omslag
            - Stukken betreffende de vaststelling van een reglement voor het gymnasium, 1961; 68; 1 omslag
          - Onderwijs en studenten
            - Prospectussen, z.j.; 69; 1 omslag
            - Rapport over het Latijn op het seminarie i.v.m. de ordinationes bij de apostolische constitutie Veterum Sapientia. Met bijlagen., 1962; 70; 1 omslag
            - Rapport door C. van Dam over het verloop van seminaristen in de periode 1961-1964, 1965; 71; 1 stuk
            - "Een kritische impressie van Leeuwenhorst na drie jaren"; verslag door S. van der Meer. Met bijlage., 1966; 72; 1 omslag
          - Hageveld en Warmond
            - Stukken betreffende een gezamelijk herderlijk schrijven van de bisschoppen van Haarlem en Rotterdam in verband met de collecte voor de instandhouding van de seminaries Hageveld en Warmond, 1956; 73; 1 omslag
            - Artikel van J. Deursen betreffende de financiële toestand van de seminaries Hageveld en Warmond. Met bijlage., 1956; 74; 1 omslag
            - Accountantsrapporten betreffende de jaarrekeningen over de periode 1959-1962 van het groot-seminarie Warmond. Met bijlagen., 1961-1963; 75; 1 omslag
            - Statuut voor de theologanten van het groot-seminarie te Warmond, 1962; 76; 1 katern
            - Stukken betreffende ontslag van professoren en lectoren van het seminarie Warmond i.v.m. hun benoeming aan Katholieke Theologische Hogeschool te Amsterdam, 1967; 77; 1 omslag
        - Bouwinspectie, 3.3.3
          - Stukken betreffende de Bouwinspectie., 1956/1957; 78; 1 omslag
        - Onderwijsinspectie, 3.3.4
          - Stukken betreffende het financieel beheer van de bisschoppelijke inspectie voor kleuter- en lager onderwijs in het bisdom Rotterdam, 1958-1970; 79; 1 omslag
          - Stukken betreffende de reorganisatie van de bisschoppelijke inspectie voor kleuter- en lager onderwijs in het bisdom, 1968-1969; 80; 1 omslag
          - Stukken betreffende benoeming en ontslag van inspecteurs voor het katholiek beroepsonderwijs, 1962, 1967; 81; 1 omslag
        - Missieraad, 3.3.5
          - Stukken betreffende de instelling van de Diocesane Missieraad, 1967-1968; 82; 1 omslag
        - Commissies en werkgroepen, 3.3.6
          - Stukken betreffende de Situeringscommissie, 1956-1959, 1962, 1966, 1968., 83; 1 omslag
          - Stukken betreffende het Fonds voor Kerkenbouw, 1957-1961, 1964, 1968-1970; 84; 1 omslag
          - Stukken betreffende de Diocesane Commissie van Beroep voor het bisdom Rotterdam, 1957; 85; 1 omslag
          - Stukken betreffende de Liturgische Commissie in het bisdom Rotterdam, 86; 1 omslag
          - Stukken betreffende de Liturgische Commissie voor Kerkelijk Leven in het bisdom Rotterdam, 1965-1967; 87; 1 omslag
          - Stukken betreffende de Liturgische Coördinatiecommissie, 1966-1968; 88; 1 omslag
          - Stukken betreffende de liturgische organisatie in het bisdom en de oprichting van de Werkgroep voor Liturgie, 89; 1 omslag
          - Notulen van de vergaderingen van de Diocesane Financiële Commissie van het bisdom Rotterdam. Met bijlagen., 1969-1971; 90; 1 omslag
      - Religieuze en seculiere instellingen, 3.4
        - Priesterreligieuzen, 3.4.1
          - Dominicanen
            - Brieven van de bisschop aan de deken van Schiedam betreffende de bouw van een Dominicanerklooster in Schiedam- Nieuwland, 1962; 91; 2 stukken
          - Franciscanen
            - Stukken betreffende het missiecollege en klooster te Katwijk, 1921, 1952, 1956, 1963-1964; 92; 1 omslag
            - Stukken betreffende de komst van paters Franciscanen voor het dekenaat Delft, 1968; 93; 1 omslag
          - Jezuïeten
            - Stukken betreffende het personeelsbeleid van de Jezuïeten ten aanzien van de zielzorg in het bisdom, 1965/1968; 94; 1 omslag
          - Kapucijnen
            - Stukken betreffende de juridische status van de verschillende kloosters en kapellen van de Kapucijnen in het bisdom, alsmede het verlof tot het bewaren van het H. Sacrament in de kapel van de Latijnse ritus te Voorburg, 1957; 95; 1 omslag
            - Verzoekschrift van Pater Cyrillus, overste van het Oosters werk van de Kapucijnen, om een Oosterse kapel aan de Koornmarkt te Delft op te richten. Met bijlage., 1959; 96; 1 omslag
          - Karmelieten
            - Stukken betreffende de vestiging in Dordrecht (klooster Huize Amstelwijk), 1959, 1967; 97; 1 omslag
            - Stukken betreffende een overeenkomst tussen het bisdom en het provincialaat over de samenwerking met het Diepgangcentrum te Hazerswoude, 1967/1968; 98; 1 omslag
          - Kruisheren
            - Stukken betreffende de toewijzing van de parochie St. Joris in Ridderkerk en de oprichting van een klooster aldaar, 1960-1961; 99; 1 omslag
            - Missionarissen. Paters Oblaten van de Onbevlekte Maagd Maria
              - Stukken betreffende de vestiging in Capelle, 1956; 100; 1 omslag
              - Stukken betreffende de oprichting van een studiehuis in Voorburg, 1957; 101; 1 omslag
          - Passionisten
            - Stukken betreffende het klooster in Haastrecht, 1958, 1963-1964; 102; 1 omslag
            - Priesters van het H. Hart van Jezus
              - Stukken betreffende de oprichting en opheffing van een klooster en observatiehuis voor jongens in Schiedam, 103; 1 omslag
          - Redemptoristen
            - Stukken betreffende de stichting van een kapel voor de zielzorg onder buitenlanders in Den Haag, 1960-1961; 104; 1 omslag
            - Stukken betreffende de vestigingen in Den Haag en Noordwijkerhout, 1965, 1967; 105; 1 omslag
        - Vrouwelijke religieuzen, 3.4.2
          - Register van congregaties van zusters met vestigingen in het Bisdom Rotterdam, ca. 1914 bijgehouden tot c.1968., 1914-1968; 106; 1 pak
          - Augustinessen van Heemstede
            - Stukken betreffende de aanvragen om een congregatie te worden van pauselijke recht, 1957; 107; 1 omslag
            - Stukken betreffende vestigingen in het bisdom, 1900, 1952, 1956-1965; 108; 1 omslag
              Berkel (Huize St. Petrus)
              Delft (St. Hippolytusstichting)
              Delft (Huize Monica)
              Den Haag (Mariagesticht)
              Rotterdam (St. Franciscusgasthuis)
          - Clarissen-Capucinessen
            - Stukken betreffende een eventuele vestiging van de zusters in het Bisdom,., 1963; 109; 1 omslag
          - Dochters van het H. Hart van Maria
            - Stukken betreffende de vestiging (Huize St. Elisabeth) in Den Haag, 1960, 1965; 110; 1 omslag
          - Dochters van Maria en Jozef
            - Stukken betreffende de vestiging (Huize St. Helena) aan de Dalweg te Rotterdam, 1928, 1956, 1958-1960; 111; 1 omslag
          - Dochters van O.L.Vrouw van de Retraite
            - Stukken betreffende de vestiging in Den Haag, 1962-1963, 1965; 112; 1 omslag
          - Dochters der Wijsheid
            - Stukken betreffende de vestiging in Rotterdam, 1924, 1957-1958, 1961, 1964; 113; 1 omslag
          - Dominicanessen van het Allerheiligst Sacrament
            - Stukken betreffende de vestiging te Leiden, 1947, 1956, 1959, 1962; 114; 1 omslag
          - Dominicanessen van het St. Catharina Apostolaat
            - Stukken betreffende het klooster te Rotterdam, 1956-1957, 1962; 115; 1 omslag
          - Dominicanessen van de H. Catharina van Siëna
            - Stukken betreffende vestigingen in het bisdom, 1956-1969, 1971; 116; 1 omslag
              Den Haag (St.Thomas)
              Haastrecht/Rotterdam
              Rotterdam (St. Catharina)
              Rotterdam (Maria, Hulp der Christenen)
              Schiedam (St. Imelda-internaat)
              Schiedam (St. Jozefklooster)
              Schiedam (H. Liduina)
              Schiedam (H. Maria Magdalena)
              Voorschoten (moederhuis)
          - Dominicanessen van de H. Familie te Neerbosch
            - Stukken betreffende vestigingen in het bisdom, 1923-1924, 1937-1938, 1956, 1959, 1961-1966; 117; 1 omslag
              Naaldwijk (Huize St. Martinus)
              Den Haag (Huize St. Catharina
              Den Haag (Huize St. Jozefzorg)
              Rotterdam
          - Franciscanessen van Aerdenhout
            - Stukken betreffende vestigingen in het bisdom, 1942, 1944, 1952, 1956-1963, 1965, 118; 1 omslag
              Bodegraven (St. Jozef-internaat)
              Brielle (St. Leonardus-internaat)
              Den Hoorn (Mariaklooster)
              Noordwijkerhout (Seminarie Leeuwenhorst)
              Wassenaar (St. Ursulakliniek)
          - Franciscanessen van Bennebroek
            - Stukken betreffende vestigingen in het bisdom, 1923, 1954, 1956-1963, 1965-1966; 119; 1 omslag
              Gorinchem (St. Clara)
              Gorinchem (H. Martelaren van Gorcum)
              Leidschendam (St Maria)
              Lisse (St. Agatha)
              Oudewater (St. Franciscuspensionaat)
              Rotterdam (St. Franciscus)
              Rotterdam (St. Hildegardis)
              Rotterdam (St. Lucia)
              Rotterdam (St. Maria)
              Zoeterwoude (H. Hartklooster)
          - Franciscanessen van Denekamp (van de H. Georgius)
            - Stukken betreffende de vestiging (Vredenburch) te Rijswijk, 1946, 1954, 1956, 1959, 1962; 120; 1 omslag
          - Franciscanessen van de H. Elisabeth
            - Stukken betreffende vestigingen in het bisdom, 1933, 1939, 1947, 1953, 1956-1963, 1966; 121; 1 omslag
              Hillegom (St. Joseph-pension)
              Leiden (Huize St.Elisabeth)
              Leiden (St.Elisabeth-ziekenhuis)
              Noordwijk (St. Jeroengesticht)
              Noordwijk (Pius X stichting)
          - Franciscanessen van de H. Jozef
            - Stukken betreffende de statuten van de congregatie, 1957, 1965; 122; 1 omslag
            - Stukken betreffende de vestiging (Maria, Hulp der Christenen) te Schoonhoven, 1906, 1946, 1952-1953, 1956-1957, 1960, 1964-1965; 123; 1 omslag
          - Franciscanessen van Oirschot
            - Stukken betreffende de vestiging te Wassenaar, 1959, 1962, 1964; 124; 1 omslag
          - Franciscanessen van Oudenbosch
            - Stukken betreffende vestiging in het bisdom, 1852, 1854, 1858, 1861, 1863, 1865-1872, 1875-1876, 1880-1881, 1884, 1956-1957, 1959-1960, 1962-1964., 125; 1 omslag
              Gouda (St. Vincentiusgesticht)
              Poeldijk (Huize St.Jozef)
              Poeldijk (Maria Regina)
          - Franciscanessen van Veghel
            - Stukken betreffende vestigingen in het bisdom, 1931, 1942, 1956-1958, 1961, 1966, 126; 1 omslag
              Rotterdam (St. Liduinahuis)
              Rotterdam (St. Liduinahuis)|Voorhout (St. Agnes)
          - Franciscanessen. Penitenten-Recollectinen van Etten-Leur
            - Stukken betreffende de vestiging (klooster: St. Franciscusgesticht) te Rotterdam, 1882, 1889, 1952, 1956, 1958, 1961, 1967; 127; 1 omslag
          - Franciscanessen, Penitenten-Recollectinen van Roosendaal
            - Stukken betreffende vestigingen in het bisdom, 1930, 1954, 1956-1958, 1960, 1962, 1964-1965; 128; 1 omslag
              Delft ('t Cenakel
              Monster (St. Jozefpensionaat)
              Oegstgeest (Huize Duinzicht)
              Woerden (pensionaat St. Jozef)
          - Kanunnikessen van de Orde van het H. Graf
            - Stukken betreffende exclaustratie aanvragen van vijf zusters en hun vestiging te Capelle a/d IJssel, 1968; 129; 1 omslag
          - Karmelietessen
            - Stukken betreffende de plannen tot vestiging van de zusters Karmelietessen van Boxmeer in Zoeterwoude, 1964-1965; 130; 1 omslag
          - Kleine Zusters van Jezus
            - Stukken betreffende de vestiging te 's-Gravenhage, 1955-1961, 1963; 131; 1 omslag
          - Kleine Zusters van de H. Joseph
            - Correspondentie met de congregatie te Heerlen betreffende het terugtrekken van de religieuzen uit het ziekenhuis te Woerden of te Gouda, 132; 1 omslag
            - Stukken betreffende vestigingen in het bisdom, 1928, 1941, 1943, 1956-1957,1959-1960, 1963-1966; 133; 1 omslag
              Den Haag (O.L.Vr. ter Nood)
              Dordrecht (St. Jacobstichting)
              Gouda (St.Jozef-paviljoen)